
# Pronouns for Inari Saami

* **LEXICON Pronoun**

## Personal pronouns

* **LEXICON Personal**

* **LEXICON perspronsg** with contlex K and not G (munge)

* **LEXICON persprondu**

* **LEXICON perspronpl**

Demonstrative pronouns

* **LEXICON Demonstrative**

* **LEXICON TIET**

* **LEXICON TOT**

* **LEXICON TUOT**

* **LEXICON TI-TUO**

* **LEXICON TA**

* **LEXICON TYE**

## Reflexive pronouns

* **LEXICON Reflexive**

## Reciprocal pronouns

* **LEXICON Reciprocal**

* **LEXICON miiInterRel**

* **LEXICON kiiInterRel**

* **LEXICON MK** common for mii and kii

* **LEXICON MK-long**

* **LEXICON MK-short**

* **LEXICON MK-low**

## Indefinite pronouns

LEXICON SIAMMAS_PRON without WG

* * *

<small>This (part of) documentation was generated from [src/fst/morphology/stems/pronouns.lexc](https://github.com/giellalt/lang-smn/blob/main/src/fst/morphology/stems/pronouns.lexc)</small>

---

